【裁判字號】    98,聲,1612
【裁判日期】    980908
【裁判案由】    聲請保全證據
【裁判全文】
臺灣彰化地方法院刑事裁定              98年度聲字第1612號
聲  請  人  乙○○
被      告  甲○○
上列聲請人聲請保全證據，本院裁定如下：
    主  文
准許對於如附表所示之通聯紀錄資料進行證據保全。
    理  由
一、聲請意旨略以：請求保全(1)本院於民國97年10月29日下午1
    時至5 時之門口監視器錄影畫面、(2)甲○○所使用之門號00
    00-000000 號、0000-000000 號自97年1 月起至98年6 月止
    之通聯紀錄、(3)丙○○所使用之門號0000-000000 號自97年
    1 月起至98年6 月止之通聯紀錄等證據，以查明甲○○等人
    對聲請人乙○○為傷害等犯行。
二、按刑事訴訟法第219 條之1 第1 項規定：「告訴人、犯罪嫌
    疑人、被告或辯護人於證據有湮滅、偽造、變造、隱匿或礙
    難使用之虞時，偵查中得聲請檢察官為搜索、扣押、鑑定、
    勘驗、訊問證人或其他必要之保全處分」，另刑事訴訟法第
    219 條之4 規定：「（第一項）案件於第一審法院審判中，
    被告或辯護人認為證據有保全之必要者，得在第一次審判期
    日前，聲請法院或受命法官為保全證據處分。遇有急迫情形
    時，亦得向受訊問人住居地或證物所在地之地方法院聲請之
    。（第四項）法院認為保全證據之聲請不合法律上之程式或
    法律上不應准許或無理由者，應即以裁定駁回之。但其不合
    法律上之程式可以補正者，應定期間先命補正。（第五項）
    法院或受命法官認為聲請有理由者，應為准許保全證據之裁
    定」。
三、茲聲請人乙○○聲請對於如附表所示之證據【即(1)甲○○所
    使用之門號0000-000000 號（此門號申請日期為98年3 月7
    日）自98年3 月7 日起至98年6 月止之通聯紀錄、(2)甲○○
    所使用之門號0000-000000 號自98年2 月15日起至98年6 月
    止之通聯紀錄、(3)丙○○所使用之門號0000-000000 號自98
    年2 月21日起至98年6 月止之通聯紀錄】進行證據保全，聲
    請人主張此等證據與犯罪事實有關，且本院考量此等證據近
    期確可能因保存期限恐有滅失之虞，是有保全之必要，應予
    准許。其餘有關(1)本院於97年10月29日下午1 時至5 時之門
    口監視器錄影畫面，因監視器硬碟僅能保存3 週至1 個月，
    97年間之畫面已無法查詢乙情，有本院公務電話紀錄表附卷
    可稽；另就甲○○所使用之門號0000-000000 號、0000-000
    000 號及丙○○所使用之門號0000-000000 號，除前揭准許
    保全之期間範圍外，其餘期間因已逾6 個月之保存期限，已
    無資料保存，此有台灣大哥大、遠傳電信股份有限公司之通
    聯紀錄查詢回覆資料在卷可參。則聲請人就此部分聲請保全
    之資料即不存在，是可認聲請人就此部分所聲請保全之證據
    均無湮滅、偽造、變造、隱匿或礙難使用之虞，亦無一定時
    效或急迫性，並無為保全證據之必要，從而此部分聲請為無
    理由，應予駁回。
四、依刑事訴訟法第219 條之4 第4 項、第5 項，裁定如主文。
中    華    民    國    98    年    9     月    8     日
                    刑事第七庭        法  官  郭麗萍
以上正本證明與原本無異。
不得抗告。
中    華    民    國    98    年    9    月    9    日
                                     書記官  吳冠慧
附表：
(1)甲○○所使用之門號0000-000000 號自民國98年3 月7 日起至
  98年6 月止之通聯紀錄。
(2)甲○○所使用之門號0000-000000 號自民國98年2 月15日起至
  98年6 月止之通聯紀錄。
(3)丙○○所使用之門號0000-000000 號自民國98年2 月21日起至
  98年6 月止之通聯紀錄。


司法院資訊處製作；財團法人民間司法改革基金會備份。
